Inventaris van het archief van het Ministerie van Binnenlandse Zaken, Afdeling Onderwijs, 1877-1918
Nationaal Archief, Den Haag
Binnenlandse Zaken, Onderwijs
BiZa / Onderwijs
1877-1918
B24041
28.00 meter; 311 inventarisnummers.
Normale geschreven, getypte en gedrukte documenten, geen bijzondere handschriften.
Nationaal Archief, Den Haag
Ministerie van Binnenlandse Zaken, 5e Afdeling Onderwijs, 1875-1908
Ministerie van Binnenlandse Zaken, Afdeling Hoger en Middelbaar Onderwijs, 1908-1912
Ministerie van Binnenlandse Zaken, Afdeling Lager Onderwijs, 1908-1912
Ministerie van Binnenlandse Zaken, Afdeling Onderwijs, 1912-1918
Het archief bestaat hoofdzakelijk uit de agenda's van ingekomen en uitgaande brieven en de klappers en indices daarop. Ook bevat het enkele dossiers betreffende het onderwijs in het algemeen.
Archiefvorming
Geschiedenis van de archiefvormer
Per 1 juli 1875 werd de afdeling Onderwijs, Kunsten en Wetenschappen van het Ministerie van Binnenlandse Zaken gesplitst in twee afdelingen: de afdeling Onderwijs en de afdeling Kunsten en Wetenschappen. Van 1908 tot 1912 was de onderwijstaak van het ministerie verdeeld over twee afdelingen: de afdeling Lager Onderwijs en de afdeling Hoger en Middelbaar Onderwijs. Per 25 september 1918 werden de afdeling Onderwijs en de afdeling Kunsten en Wetenschappen van het Ministerie van Binnenlandse Zaken losgemaakt en gevormd tot het nieuwe Ministerie van Onderwijs, Kunsten en Wetenschappen.
Tot de taak van de afdeling Onderwijs behoorde:
de voorbereiding, uitvoering en toepassing der wetten en verordeningen tot regeling van het hoger, het middelbaar en het lager onderwijs
het opmaken van het jaarlijks Verslag van de Staat der hoge, middelbare en lagere scholen (het Onderwijsverslag)
de uitvoering van voorschriften omtrent de stchtingen van beurzen voor het onderwijs
de goedkeuring van begeving der inkomsten van vicarieën, prebenden en soortgelijke beneficiën.
Geschiedenis van het archiefbeheer
Bij de vorming van het Ministerie van Onderwijs, Kunsten en Wetenschappen ging het archief van de gelijknamige afdelingen van Binnenlandse Zaken mee over naar het nieuwe departement. De archieven kwamen onder beheer van de afdeling Algemeen Secretariaat, dat het archiefbeheer in haar takenpakket had.
Het archief van het ministerie van Binnenlandse Zaken was geordend volgens een “rubriekenstelsel in praktijkorde”, met klappers en indices die uitsluitend verwijzen naar de nummering der stukken in de agenda's. Feitelijk is het een door elkaar gegooid chronologisch geordend archief. De ambtenaren die verantwoordelijk waren voor bepaalde taken, namen de stukken mee naar hun eigen bureau en ordenden de stukken tot tamelijk willekeurige bundels. Uiteindelijk werden de rubrieken vanaf januari 1877 onderverdeeld volgens de archiefordening en de bureau-ordening zoals die rond 1920 bestond.
In 1954 werd het, niet geïnventariseerd en slechts voorzien van een rubrieken- of onderwerpenlijst, overgedragen aan het Algemeen Rijksarchief.
De verwerving van het archief
Het archief is krachtens bepalingen van de Archiefwet overgebracht.
Inhoud en structuur van het archief
2.04
Inhoud
Het archief van de afdeling Onderwijs bevat, naast de agenda's van ingekomen en uitgaande brieven, dossiers over de objecten van bemoeienis, voortgekomen uit de formele taakuitoefening van het ministerie. Deze onderwerpen zijn in te delen naar de verschillende niveaus, waarin het onderwijs was ingedeeld: lager onderwijs, middelbaar onderwijs, vakonderwijs en hoger onderwijs.
Tot het lager onderwijs werden gerekend:
rijks- en bijzondere kweekscholen voor onderwijzers
rijks- en bijzondere normaallessen in de districten
rijks lagere scholen
herhalingsonderwijs
toepassing van de Leerplichtwet
statistiek van het lager onderwijs
toezicht op het lager onderwijs (inspecteurs en schoolopzieners)
cursussen voor onderwijsakten LO
examens LO-akten (hoofd)onderwijzer, handwerken, tekenen
rijksbijdragen aan gemeenten
subsidies voor bijzondere scholen
bewaarscholen
scholen voor M.U.L.O.
buitengewoon lager onderwijs
lichamelijke opvoeding
Nedelands Schoolmuseum
Tot het middelbaar onderwijs werden gerekend:
rijkslandbouwschool (vanaf 1898 bij de Directie van de Landbouw ondergebracht)
polytechnische school (tot 1905, daarna Technische Hogeschool)
rijks hogere burgerscholen
gemeentelijke en bijzondere hogere burgerscholen
onderwijs aan doofstommen en blinden
toezicht op het middelbaar onderwijs (inspecteurs en commissies van toezicht)
cursussen voor onderwijsakten MO
examens MO-akten
examens voor de H.B.S. met 5-jarige cursus
Tot het vakonderwijs werden gerekend:
middelbare technische scholen
zeevaart- en visserijscholen
handelsscholen
industrie- en huishoudscholen voor meisjes
ambachtscholen, vakscholen
tekenscholen
burgeravondscholen
leerlingwezen en patroonsleergangen
toezicht op het vakonderwijs (inspecteurs)
examens vakonderwijs
Tot het hoger onderwijs werden gerekend:
Rijksuniversiteiten te Leiden, Groningen en Utrecht
Gemeentelijke Universiteit van Amsterdam
Technische Hogeschool (vanaf 1905)
Vrije Universiteit te Amsterdam
Nederlandse Handels Hogeschool te Rotterdam
instellingen tot opleiding van leraren voor kerkgenootschappen
onderwijs aan missiehuizen en zendingsinstituten
instellingen van onderwijs in de Indische taal-, land- en volkenkunde
openbare en bijzondere gymnasia, lycea en Latijnse scholen
toezicht (inspecteur der gymnasia)
examens tot toelating tot universitaire studies en tot de Technische Hogeschool
rijksbeurzen
beurzenstichtingen en vicarieën
Daarnaast waren er noge enige onderwerpen die op alle onderwijsniveaus betrekking hadden:
voorbereiding en wijziging van onderwijswetgeving
verstrekken van informatie over het onderwijs in Nederland aan buitenlandse regeringen
deelneming aan congressen en tentoonstellingen
pensioenen en wachtgelden van onderwijzend personeel en hun weduwen
Selectie en vernietiging
Uit het archief is al vernietigd in de periode dat het beheerd werd bij het Ministerie van Onderwijs, Kunsten en Wetenschappen. Een specificatie hiervan is niet aangetroffen. In de jaren zestig tot tachtig is op beperkte schaal archiefmateriaal ter vernietiging afgevoerd. Het had betrekking op benoeming, bezoldoging en ontslag van lager personeel van universiteiten en andere rijksonderwijsinstellingen, alsmede op de uitvoering van enige bijzondere beschikkingen inzake vrijstellingen aan gemobiliseerde studenten.
Ordening van het archief
Het archief van de afdeling Onderwijs (1875-1918) van het Ministerie van Binnenlandse Zaken bestaat thans uit vijf archiefdelen:
het algemene deel, bestaande uit de agenda's van ingekomen en uitgaanmde stukken, met de indices en klappers, alsmede enige restantdossiers (deze archiefinventaris 2.04.15)
het archiefdeel lager onderwijs (archiefinventaris 2.04.09)
het archiefdeel middelbaar onderwijs (archiefinventaris 2.04.10)
het archiefdeel nijverheidsonderwijs (= vakonderwijs) (archiefinventaris 2.04.12)
het archiefdeel hoger onderwijs (archiefinventaris 2.04.11)
Voorts is een deel der stukken uit de periode juli 1875 tot en met december 1876 nog aanwezig in het archief van de afdeling Obnderwijs, Kunsten en Wetenschappen 1848-1876 (archiefinventaris 2.04.08).
Aanwijzingen voor de gebruiker
Openbaarheidsbeperkingen
Volledig openbaar.
Materiële beperkingen
Het archief kent geen beperkingen voor het raadplegen van stukken als gevolg van slechte materiële staat.
Aanvraaginstructie
Openbare archiefstukken kunnen online worden aangevraagd en gereserveerd. U kunt dit ook via de terminals in de studiezaal van het Nationaal Archief doen. Om te kunnen reserveren dient u de volgende stappen te volgen:
U maakt een profiel aan op www.gahetna.nl, en logt vervolgens in
Via de archiefinventaris (alleen de beschrijvingen met rode nummers) selecteert u het gewenste archiefstuk door op de knop 'Reserveren' te klikken
In het volgende scherm geeft u aan op welke dag u het archiefstuk wilt inzien
Indien u zich bevindt in de studiezaal en een tafelnummer heeft ontvangen kunt u dit nummer vermelden. Als u geen tafelnummer heeft kunt u tafelnummer 777 laten staan
Vervolgens bevestigt u uw reservering door deze te versturen.
Verwant materiaal
Beschikbaarheid van kopieën
De inventarisnummers van dit archief zijn niet in kopievorm beschikbaar.
Beschrijving van de series en archiefbestanddelen
- Agenda's en indices, A.
  - Agenda's van ingekomen en uitgaande brieven en besluiten van de Afdeling Onderwijs., 1881-1907; 1-147; 147 delen
    De agenda's bevatten de inschrijvingen van ingekomen brieven, met de afdoening in de vorm van een antwoordbrief of een beschikking. Vermeld worden een nummer van inschrijving, datum en kenmerk van de brief door de afzender toegekend, naam van de afzender, (zeer) beknopte omschrijving van de inhoud, datum van afdoening en (zeer) beknopte omschrijving van de beslissing of uitgaande brief.
    - 1881 jan 3 - 1881 jul 6, nrs. 1 - 2505, 1
    - 1881 jul 5 - 1881 dec 31, nrs. 2505 - 4963, 2
    - 1882 jan 2 - 1882 mei 3, nrs. 1 - 1736, 3
    - 1882 mei 3 - 1882 aug 31, nrs. 1732 - 3397, 4
    - 1882 aug 31 - 1882 dec 30, nrs. 3393 - 5113, 5
    - 1883 jan 2 - 1883 mei 1, nrs. 1 - 1655, 6
    - 1883 mei 1 - 1883 aug 30, nrs. 1655 - 3195, 7
    - 1883 aug 30 - 1883 dec 31, nrs. 3191 - 4654, 8
    - 1884 jan 2 - 1884 jun 30, nrs. 1 - 2165, 9
    - 1884 jun 30 - 1884 dec 31, nrs. 2161 - 4183, 10
    - 1885 jan 2 - 1885 jul 3, nrs. 1 - 2035, 11
    - 1885 jul 3 - 1885 dec 31, nrs. 2031 - 4055, 12
    - 1886 jan 2 - 1886 jul 2, nrs. 1 - 1995, 13
    - 1886 jul 2 - 1886 dec 31, nrs. 1991 - 3908, 14
    - 1887 jan 3 - 1887 jul 7, nrs. 1 - 2100, 15
    - 1887 jul 7 - 1887 dec 31, nrs. 2096 - 4051, 16
    - 1888 jan 2 - 1888 jun 21, nrs. 1 - 1945, 17
    - 1888 jun 21 - 1888 dec 31, nrs. 1941 - 3857, 18
    - 1889 jan 2 - 1889 jul 3, nrs. 1 - 1995, 19
    - 1889 jul 3 - 1889 dec 31, nrs. 1991 - 3902, 20
    - 1890 jan 2 - 1890 apr 29, nrs. 1 - 1690, 21
    - 1890 apr 29 - 1890 aug 29, nrs. 1686 - 3350, 22
    - 1890 aug 29 - 1890 dec 31, nrs. 3346 - 4916, 23
    - 1891 jan 2 - 1891 jul 1, nrs. 1 - 2435, 24
    - 1891 jul 1 - 1891 dec 31, nrs. 2431 - 4884, 25
    - 1892 jan 2 - 1892 mei 30, nrs. 1 - 2465, 26
    - 1892 mei 30 - 1892 sep 15, nrs. 2461 - 4965, 27
    - 1892 sep 15 - 1892 dec 31, nrs. 4961 - 7221, 28
    - 1893 jan 2 - 1893 apr 7, nrs. 1 - 1695, 29
    - 1893 apr 7 - 1893 jul 7, nrs. 1691 - 3405, 30
    - 1893 jul 7 - 1893 okt 10, nrs. 3401 - 5105, 31
    - 1893 okt 10 - 1893 dec 30, nrs. 5101 - 6805, 32
    - 1894 jan 2 - 1894 mrt 30, nrs. 1 - 1795, 33
    - 1894 mrt 30 - 1894 jun 29, nrs. 1791 - 3585, 34
    - 1894 jun 28 - 1894 sep 27, nrs. 3581 - 5385, 35
    - 1894 sep 27 - 1894 dec 31, nrs. 5381 - 7217, 36
    - 1895 jan 2 - 1895 apr 5, nrs. 1 - 1795, 37
    - 1895 apr 5 - 1895 jul 2, nrs. 1791 - 3545, 38
    - 1895 jul 1 - 1895 okt 3, nrs. 3541 - 5285, 39
    - 1895 okt 2 - 1895 dec 31, nrs. 5281 - 7103, 40
    - 1896 jan 2 - 1896 apr 4, nrs. 1 - 2050, 41
    - 1896 apr 4 - 1896 jul 2, nrs. 2046 - 4090, 42
    - 1896 jul 2 - 1896 okt 6, nrs. 4086 - 6150, 43
    - 1896 okt 6 - 1896 dec 31, nrs. 6146 - 8179, 44
    - 1897 jan 2 - 1897 apr 6, nrs. 1 - 2154, 45
    - 1897 apr 5 - 1897 jun 26, nrs. 2150 - 4304, 46
    - 1897 jun 26 - 1897 sep 27, nrs. 4300 - 6454, 47
    - 1897 sep 27 - 1897 dec 30, nrs. 6450 - 8623, 48
    - 1898 jan 3 - 1898 mrt 31, nrs. 1 - 1895, 49
    - 1898 mrt 31 - 1898 jun 23, nrs. 1891 - 3775, 50
    - 1898 jun 23 - 1898 sep 28, nrs. 3771 - 5565, 51
    - 1898 sep 28 - 1898 dec 31, nrs. 5561 - 7381, 52
    - 1899 jan 2 - 1899 apr 4, nrs. 1 - 1805, 53
    - 1899 apr 4 - 1899 jun 26, nrs. 1801 - 3585, 54
    - 1899 jun 26 - 1899 sep 23, nrs. 3581 - 5325, 55
    - 1899 sep 23 - 1899 dec 30, nrs. 5321 - 7061, 56
    - 1900 jan 2 - 1900 apr 2, nrs. 1 - 1895, 57
    - 1900 apr 2 - 1900 jul 2, nrs. 1891 - 3845, 58
    - 1900 jul 2 - 1900 sep 29, nrs. 3841 - 5815, 59
    - 1900 sep 29 - 1900 dec 31, nrs. 5811 - 7765, 60
    - 1901 jan 2 - 1901 mrt 13, nrs. 1 - 1855, 61
    - 1901 mrt 13 - 1901 mei 23, nrs. 1851 - 3755, 62
    - 1901 mei 23 - 1901 jul 30, nrs. 3751 - 5655, 63
    - 1901 jul 30 - 1901 okt 16, nrs. 5651 - 7555, 64
    - 1901 okt 16 - 1901 dec 31, nrs. 7551 - 9364, 65
    - 1902 jan 2 - 1902 mrt 10, nrs. 1 - 1830, 66
    - 1902 mrt 10 - 1902 mei 9, nrs. 1826 - 3630, 67
    - 1902 mei 9 - 1902 jul 2, nrs. 3626 - 5485, 68
    - 1902 jul 2 - 1902 sep 2, nrs. 5481 - 7335, 69
    - 1902 sep 2 - 1902 okt 30, nrs. 7331 - 9180, 70
    - 1902 okt 30 - 1902 dec 31, nrs. 9176 - 10946, 71
    - 1903 jan 2 - 1903 mrt 3, nrs. 1 - 1855, 72
    - 1903 mrt 3 - 1903 apr 28, nrs. 1851 - 3705, 73
    - 1903 apr 28 - 1903 jun 23, nrs. 3701 - 5605, 74
    - 1903 jun 23 - 1903 aug 21, nrs. 5601 - 7505, 75
    - 1903 aug 20 - 1903 okt 20, nrs. 7501 - 9405, 76
    - 1903 okt 20 - 1903 dec 31, nrs. 9401 - 11268, 77
    - 1904 jan 2 - 1904 mrt 15, nrs. 1 - 2005, 78
    - 1904 mrt 15 - 1904 mei 20, nrs. 2001 - 4005, 79
    - 1904 mei 20 - 1904 jul 26, nrs. 4001 - 6055, 80
    - 1904 jul 26 - 1904 okt 13, nrs. 6051 - 8105, 81
    - 1904 okt 12 - 1904 dec 31, nrs. 8101 - 10131, 82
    - 1905 jan 2 - 1905 mrt 28, nrs. 1 - 2055, 83
    - 1905 mrt 28 - 1905 mei 30, nrs. 2051 - 4105, 84
    - 1905 mei 29 - 1905 aug 8, nrs. 4101 - 6175, 85
    - 1905 aug 8 - 1905 okt 18, nrs. 6171 - 8275, 86
    - 1905 okt 18 - 1905 dec 30, nrs. 8271 - 10330, 87
    - 1906 jan 2 - 1906 feb 22, nrs. 1 - 2145, 88
    - 1906 feb 22 - 1906 mrt 27, nrs. 2141 - 4295, 89
    - 1906 mrt 27 - 1906 apr 23, nrs. 4291 - 6445, 90
    - 1906 apr 23 - 1906 jun 5, nrs. 6441 - 8595, 91
    - 1906 jun 5 - 1906 jul 18, nrs. 8591 - 10745, 92
    - 1906 jul 18 - 1906 sep 12, nrs. 10741 - 12895, 93
    - 1906 sep 12 - 1906 nov 3, nrs. 12891 - 15035, 94
    - 1906 nov 2 - 1906 dec 31, nrs. 15031 - 17143, 95
    - 1907 jan 2 - 1907 mrt 4, nrs. 1 - 2305, 96
    - 1907 mrt 4 - 1907 apr 16, nrs. 2301 - 4605, 97
    - 1907 apr 16 - 1907 mei 30, nrs. 4601 - 6905, 98
    - 1907 mei 30 - 1907 jul 17, nrs. 6901 - 9205, 99
    - 1907 jul 16 - 1907 sep 13, nrs. 9201 - 11505, 100
    - 1907 sep 13 - 1907 nov 4, nrs. 11501 - 13805, 101
    - 1907 nov 4 - 1907 dec 31, nrs. 13801 - 16078, 102
  - Agenda's van ingekomen en uitgaande brieven en besluiten van de Afdeling Lager Onderwijs., 1908-1912; 103...147; 27 delen
    - 1908 jan 2 - 1908 mrt 30, nrs. 1 - 2005, 103
    - 1908 mrt 29 - 1908 jun 1, nrs. 2001 - 4005, 104
    - 1908 jun 1 - 1908 jul 24, nrs. 4001 - 6005, 105
    - 1908 jul 24 - 1908 sep 17, nrs. 6001 - 7955, 106
    - 1908 sep 17 - 1908 nov 6, nrs. 7951 - 9905, 107
    - 1908 nov 6 - 1908 dec 31, nrs. 9901 - 11841, 108
    - 1909 jan 2 - 1909 mrt 8, nrs. 1 - 1955, 113
    - 1909 mrt 8 - 1909 mei 3, nrs. 1951 - 3905, 114
    - 1909 mei 3 - 1909 jun 17, nrs. 3901 - 5805, 115
    - 1909 jun 17 - 1909 aug 21, nrs. 5801 - 7705, 116
    - 1909 aug 21 - 1909 okt 20, nrs. 7701 - 9655, 117
    - 1909 okt 20 - 1909 dec 31, nrs. 9651 - 11555, 118
    - 1910 jan 3 - 1910 mrt 11, nrs. 1 - 2255, 123
    - 1910 mrt 11 - 1910 mei 13, nrs. 2251 - 4505, 124
    - 1910 mei 12 - 1910 jul 13, nrs. 4501 - 6755, 125
    - 1910 jul 13 - 1910 okt 7, nrs. 6751 - 9005, 126
    - 1910 okt 7 - 1910 dec 31, nrs. 9001 - 11270, 127
    - 1911 jan 2 - 1911 mrt 7, nrs. 1 - 1805, 133
    - 1911 mrt 7 - 1911 mei 5, nrs. 1801 - 3605, 134
    - 1911 mei 5 - 1911 jul 3, nrs. 3601 - 5405, 135
    - 1911 jul 3 - 1911 sep 27, nrs. 5401 - 7255, 136
    - 1911 sep 26 - 1911 dec 30, nrs. 7251 - 9076, 137
    - 1912 jan 2 - 1912 mrt 12, nrs. 1 - 1755, 143
    - 1912 mrt 11 - 1912 mei 13, nrs. 1751 - 3505, 144
    - 1912 mei 13 - 1912 jul 13, nrs. 3501 - 5255, 145
    - 1912 jul 13 - 1912 okt 2, nrs. 5251 - 7005, 146
    - 1912 okt 1 - 1912 dec 31, nrs. 7001 - 8747, 147
  - Agenda's van ingekomen en uitgaande brieven en besluiten van de Afdeling Hoger en Middelbaar Onderwijs., 1908-1912; 109...153; 24 delen
    - 1908 jan 2 - 1908 apr 4, nrs. 1 - 2055, 109
    - 1908 apr 4 - 1908 jul 6, nrs. 2051 - 4105, 110
    - 1908 jul 6 - 1908 sep 30, nrs. 4101 - 6205, 111
    - 1908 sep 30 - 1908 dec 31, nrs. 6201 - 8296, 112
    - 1909 jan 2 - 1909 apr 13, nrs. 1 - 2200, 119
    - 1909 apr 13 - 1909 jul 9, nrs. 2196 - 4400, 120
    - 1909 jul 9 - 1909 okt 4, nrs. 4396 - 6600, 121
    - 1909 okt 4 - 1909 dec 31, nrs. 6595 - 8834, 122
    - 1910 jan 2 - 1910 mrt 29, nrs. 1 - 1950, 128
    - 1910 mrt 29 - 1910 mei 25, nrs. 1946 - 3900, 129
    - 1910 mei 25 - 1910 aug 10, nrs. 3896 - 5850, 130
    - 1910 aug 10 - 1910 okt 21, nrs. 5846 - 7800, 131
    - 1910 okt 21 - 1910 dec 31, nrs. 7796 - 9705, 132
    - 1911 jan 2 - 1911 mrt 29, nrs. 1 - 2100, 138
    - 1911 mrt 29 - 1911 mei 27, nrs. 2096 - 4200, 139
    - 1911 mei 27 - 1911 aug 19, nrs. 4196 - 6300, 140
    - 1911 aug 19 - 1911 okt 27, nrs. 6296 - 8400, 141
    - 1911 okt 27 - 1911 dec 30, nrs. 8396 - 10466, 142
    - 1912 jan 2 - 1912 mrt 18, nrs. 1 - 1750, 148
    - 1912 mrt 18 - 1912 mei 2, nrs. 1746 - 3500, 149
    - 1912 mei 2 - 1912 jul 4, nrs. 3496 - 5200, 150
    - 1912 jul 4 - 1912 sep 10, nrs. 5196 - 6900, 151
    - 1912 sep 10 - 1912 okt 31, nrs. 6896 - 8600, 152
    - 1912 okt 31 - 1912 dec 31, nrs. 8596 - 10263, 153
  - Agenda's van ingekomen en uitgaande brieven en besluiten van de Afdeling Onderwijs., 1913-1918; 154-212; 59 delen
    - 1913 jan 2 - 1913 feb 15, nrs. 1 - 1950, 154
    - 1913 feb 15 - 1913 mrt 28, nrs. 1946 - 3900, 155
    - 1913 mrt 28 - 1913 apr 22, nrs. 3896 - 5850, 156
    - 1913 apr 22 - 1913 mei 23, nrs. 5846 - 7800, 157
    - 1913 mei 23 - 1913 jun 30, nrs. 7796 - 9750, 158
    - 1913 jun 30 - 1913 aug 6, nrs. 9746 - 11700, 159
    - 1913 aug 6 - 1913 sep 17, nrs. 11696 - 13650, 160
    - 1913 sep 17 - 1913 okt 21, nrs. 13646 - 15600, 161
    - 1913 okt 20 - 1913 nov 25, nrs. 15596 - 17550, 162
    - 1913 nov 25 - 1913 dec 31, nrs. 17546 - 19544, 163
    - 1914 jan 2 - 1914 feb 6, nrs. 1 - 1800, 164
    - 1914 feb 6 - 1914 mrt 11, nrs. 1796 - 3600, 165
    - 1914 mrt 11 - 1914 apr 2, nrs. 3596 - 5400, 166
    - 1914 apr 2 - 1914 apr 28, nrs. 5396 - 7200, 167
    - 1914 apr 28 - 1914 mei 23, nrs. 7196 - 9000, 168
    - 1914 mei 23 - 1914 jun 19, nrs. 8996 - 10800, 169
    - 1914 jun 19 - 1914 jul 16, nrs. 10796 - 12550, 170
    - 1914 jul 16 - 1914 aug 24, nrs. 12546 - 14300, 171
    - 1914 aug 24 - 1914 sep 25, nrs. 14296 - 16050, 172
    - 1914 sep 25 - 1914 okt 28, nrs. 16046 - 17800, 173
    - 1914 okt 28 - 1914 nov 30, nrs. 17796 - 19550, 174
    - 1914 nov 30 - 1914 dec 31, nrs. 19546 - 21254, 175
    - 1915 jan 2 - 1915 feb 20, nrs. 69 - 2250, 176
    - 1915 feb 20 - 1915 apr 1, nrs. 2246 - 4500, 177
    - 1915 apr 1 - 1915 mei 5, nrs. 4496 - 6750, 178
    - 1915 mei 5 - 1915 jun 14, nrs. 6746 - 9000, 179
    - 1915 jun 14 - 1915 jul 23, nrs. 8996 - 11250, 180
    - 1915 jul 23 - 1915 sep 8, nrs. 11246 - 13500, 181
    - 1915 sep 8 - 1915 okt 12, nrs. 13496 - 15700, 182
    - 1915 okt 12 - 1915 nov 23, nrs. 15696 - 17900, 183
    - 1915 nov 23 - 1915 dec 31, nrs. 17896 - 20084, 184
    - 1916 jan 3 - 1916 feb 16, nrs. 88 - 2250, 185
    - 1916 feb 16 - 1916 mrt 27, nrs. 2246 - 4400, 186
    - 1916 mrt 27 - 1916 apr 26, nrs. 4396 - 6550, 187
    - 1916 apr 26 - 1916 mei 30, nrs. 6546 - 8700, 188
    - 1916 mei 30 - 1916 jul 5, nrs. 8696 - 10850, 189
    - 1916 jul 5 - 1916 aug 11, nrs. 10846 - 12950, 190
    - 1916 aug 11 - 1916 sep 16, nrs. 12946 - 15050, 191
    - 1916 sep 16 - 1916 okt 17, nrs. 15046 - 17150, 192
    - 1916 okt 17 - 1916 nov 20, nrs. 17146 - 19250, 193
    - 1916 nov 20 - 1916 dec 30, nrs. 19246 - 21305, 194
    - 1917 jan 2 - 1917 feb 14, nrs. 1 - 2250, 195
    - 1917 feb 13 - 1917 mrt 29, nrs. 2246 - 4500, 196
    - 1917 mrt 29 - 1917 mei 2, nrs. 4496 - 6700, 197
    - 1917 mei 2 - 1917 jun 6, nrs. 6696 - 9000, 198
    - 1917 jun 6 - 1917 jul 16, nrs. 8996 - 11600, 199
    - 1917 jul 16 - 1917 aug 30, nrs. 11596 - 14300, 200
    - 1917 aug 30 - 1917 okt 4, nrs. 14296 - 17000, 201
    - 1917 okt 4 - 1917 nov 14, nrs. 16996 - 19700, 202
    - 1917 nov 14 - 1917 dec 31, nrs. 19696 - 22436, 203
    - 1918 jan 4 - 1918 feb 18, nrs. 162 - 3000, 204
    - 1918 feb 18 - 1918 apr 5, nrs. 2996 - 6000, 205
    - 1918 apr 5 - 1918 mei 15, nrs. 5996 - 9000, 206
    - 1918 mei 15 - 1918 jun 22, nrs. 8996 - 12000, 207
    - 1918 jun 22 - 1918 aug 7, nrs. 11996 - 15000, 208
    - 1918 aug 6 - 1918 sep 19, nrs. 14996 - 18000, 209
    - 1918 sep 19 - 1918 okt 21, nrs. 17996 - 21000, 210
    - 1918 okt 21 - 1918 nov 29, nrs. 20996 - 24000, 211
    - 1918 nov 29 - 1918 dec 31, nrs. 23996 - 26869, 212
  - Indices op de agenda's van de Afdeling Onderwijs., 1877-1907; 213-244; 32 delen
    De indices vermelden de brieven en besluiten, gerubriceerd naar een aantal vaste rubrieken of onderwerpen. De inschrijvingen in de indices uit de periode 1877-1880 zijn uitgebreid, die uit later periode zeer beknopt. Vanaf 1903 zijn de indices ingedeeld in de hoofdrubrieken hoger onderwijs, middelbaar onderwijs, lager onderwijs, vakonderwijs, onderwijs algemeen, en diversen.
    - 1877, 213
    - 1878, 214
    - 1879, 215
    - 1880, 216
    - 1881, 217
    - 1882, 218
    - 1883, 219
    - 1884, 220
    - 1885, 221
    - 1886, 222
    - 1887, 223
    - 1888, 224
    - 1889, 225
    - 1890, 226
    - 1891, 227
    - 1892, 228
    - 1893, 229
    - 1894, 230
    - 1895, 231
    - 1896, 232
    - 1897, 233
    - 1898, 234
    - 1899, 235
    - 1900, 236
    - 1901, 237
    - 1902, 238
    - 1903, 239
    - 1904, 240
    - 1905, 241
    - 1906, deel 1 (HO, MO, LO en VO gedeeltelijk), 242
    - 1906, deel 2 (VO gedeeltelijk, algemeen, diversen), 243
    - 1907, 244
  - Indices op de agenda's van de Afdeling Lager Onderwijs., 1908-1912; 245...253; 5 delen
    De indices vermelden de brieven en besluiten, gerubriceerd naar een aantal vaste rubrieken of onderwerpen. De inschrijvingen in de indices zijn zeer beknopt.
    - 1908, 245
    - 1909, 247
    - 1910, 249
    - 1911, 251
    - 1912, 253
  - Indices op de agenda's van de Afdeling Hoger en Middelbaar Onderwijs., 1908-1912; 246...254; 5 delen
    De indices vermelden de brieven en besluiten, gerubriceerd naar een aantal vaste rubrieken of onderwerpen. De inschrijvingen in de indices zijn zeer beknopt. De indices zijn ingedeeld in de hoofdrubrieken hoger onderwijs, middelbaar onderwijs, vakonderwijs, onderwijs algemeen, en diversen.
    - 1908, 246
    - 1909, 248
    - 1910, 250
    - 1911, 252
    - 1912, 254
  - Indices op de agenda's van de Afdeling Onderwijs., 1913-1918; 255-269; 16 delen
    De indices vermelden de brieven en besluiten, gerubriceerd naar een aantal vaste rubrieken of onderwerpen. De inschrijvingen in de indices zijn zeer beknopt. De indices zijn ingedeeld in de hoofdrubrieken hoger onderwijs (HO), middelbaar onderwijs (MO), lager onderwijs (LO), vakonderwijs (VO), en onderwijs algemeen.
    - 1913, LO, 255
    - 1913, HO, MO en VO, 256
    - 1914, LO, 257
    - 1914, HO, MO en VO, 258
    - 1915, LO, 259
    - 1915, HO, MO en VO, 260
    - 1916, LO, 261
    - 1916, HO, MO en VO, 262
    - 1917, LO, 263
    - 1917, HO en MO, 264
    - 1917, VO en HMO-algemeen, 265
    - 1918, LO, 266
    - 1918, VO, 267
    - 1918, LO, 268
    - 1918, MO, 269
    - 1918, HMO-algemeen, 301
  - Alfabetische klappers op de indices van de Afdeling Onderwijs., 1877-1880; 270-273; 4 delen
    De klappers op namen van personen verwijzen naar de pagina's van de indices.
    - 1877, 270
    - 1878, 271
    - 1879, 272
    - 1880, 273
  - Alfabetische klappers op de agenda's van de Afdeling Onderwijs., 1893-1899; 274-280; 7 delen
    De klappers op namen van personen verwijzen naar de nummering in de agenda waaronder de stukken zijn ingeschreven. De klappers over de jaren 1881-1892 en 1900-1907 zijn niet bewaard gebleven.
    - 1893, 274
    - 1894, 275
    - 1895, 276
    - 1896, 277
    - 1897, 278
    - 1898, 279
    - 1899, 280